臺灣雲林地方法院刑事判決
111年度交易字第266號
公  訴  人  臺灣雲林地方檢察署檢察官
被      告  蔡秋男


上列被告因公共危險案件，經檢察官提起公訴（111年度偵字第6
172號），被告於準備程序就被訴事實為有罪之陳述，經本院合
議庭裁定由受命法官獨任行簡式審判程序，判決如下：
    主  文
蔡秋男犯不能安全駕駛動力交通工具罪，累犯，處有期徒刑拾月
。
    事  實
一、蔡秋男於民國111年7月14日17時許起至18時許止，在雲林縣
    莿桐鄉之農地飲用啤酒後，明知飲酒後不能駕駛動力交通工具
    ，仍自上開飲酒處騎乘以電力方式驅動之電動自行車行駛於
    道路。嗣於同日18時20分許，行經雲林縣○○鄉○○路000號前時，
    自摔倒地受傷。經警到場處理，並於同日18時41分許，測得
    其吐氣所含酒精濃度達每公升1.04毫克，而查悉上情。
二、案經雲林縣警察局斗六分局報告臺灣雲林地方檢察署檢察官
    偵查起訴。
    理  由
一、程序方面：
    本案被告蔡秋男所犯之罪，非死刑、無期徒刑、最輕本刑為
    3年以上有期徒刑之罪，或高等法院管轄第一審之案件，被
    告於準備程序中，就前揭被訴事實為有罪之陳述，經告以簡
    式審判程序之旨，並聽取被告與公訴人之意見後，本院爰依
    刑事訴訟法第273條之1第1項規定，裁定本案行簡式審判程
    序。
二、證據名稱：
  ㈠道路交通事故現場圖、道路交通事故調查報告表㈠、㈡（警卷第1
    9至25頁）
  ㈡雲林縣警察局斗六分局酒精測定紀錄表1份（警卷第15頁）
  ㈢雲林縣警察局舉發違反道路交通管理事件通知單1份（警卷第29
    頁）
  ㈣現場照片14張（警卷第33至45頁）
  ㈤財團法人台灣商品檢測驗證中心呼氣酒精測試器檢定合格證
    書1份（警卷第17頁)
  ㈥雲林縣警察局取締酒後駕車公共危險案件檢測及觀察紀錄表1
    份（警卷第31頁）
  ㈦被告之自白（警卷第5至9頁，偵卷第17至18頁，本院卷第54
    至56、59至63頁）
三、論罪科刑：
  ㈠核被告所為，係犯刑法第185條之3第1項第1款之不能安全駕
    駛動力交通工具罪。
  ㈡按刑法第47條第1項規定，受徒刑之執行完畢，或一部之執行
    而赦免後，5年以內故意再犯有期徒刑以上之罪者，為累犯
    ，加重本刑至二分之一，被告前因公共危險案件，經本院10
    8年度交易字第409號判決判處有期徒刑9月確定，於109年8
    月25日執行完畢，有臺灣高等法院被告前案紀錄表在卷可佐
    ，其於受有期徒刑之執行完畢後，5年內故意再犯本案有期
    徒刑以上之罪，為累犯。而司法院大法官釋字第775號解釋
    意旨係指個案應量處最低法定刑、又無法適用刑法第59條在
    內減輕規定，致生罪責不相當之情形，法院始得依此解釋意
    旨裁量不予加重最低本刑。被告於前案執行完畢後，理應產
    生警惕作用而避免再犯罪，卻更犯本案有期徒刑以上之罪，
    依其累犯及犯罪情節，並無上開釋字第775號解釋所指情事
    ，應依刑法第47條第1項規定加重其刑。
  ㈢爰審酌被告酒後騎乘電動車足以造成注意能力減低，提高重
    大違反交通規則之可能，除增加其他用路人無端風險，亦有
    危及被告自身安全之虞，且交通事故動輒造成死傷，其潛在
    之危害性不言可喻，況政府已對禁止酒駕行為大力宣導，並
    嚴加取締，被告對此危險性應有認識，卻輕忽危險駕駛可能
    造成死傷結果，於飲酒後吐氣所含酒精濃度每公升達1.04毫
    克，已遠超出本罪規定不能安全駕駛動力交通工具之標準，
    仍貿然騎乘電動車行駛於道路上，並因而自摔受傷，足見其
    心存僥倖，任意觸法，置己身及其他用路人之生命、身體、
    財產損失於不顧，危及道路交通安全秩序，且除累犯外，被
    告於101年、104年、107間另犯5次不能安全駕駛動力交通工
    具罪，有臺灣高等法院被告前案紀錄表在卷可稽，本案已是
    被告第7次犯公共危險罪。惟念及被告犯後坦承犯行，態度
    尚佳，所駕駛之動力交通工具為電動自行車，其危險性較一
    般客車、貨車等4輪以上車輛為低，兼衡其自述國小畢業之
    教育程度，已婚、育有5名子女，做工為業，收入不穩定，
    獨居等一切情狀，量處如主文所示之刑。
據上論斷，應依刑事訴訟法第273條之1第1項、第299條第1項前
段，判決如主文。
本案經檢察官姜智仁提起公訴，檢察官黃煥軒到庭執行職務。
中　　華　　民　　國　　111 　年　　9 　　月　　16　　日
                  刑事第五庭  法  官  張恂嘉
以上正本證明與原本無異。
如不服本判決應於收受判決後 20 日內向本院提出上訴書狀，並
應敘述具體理由；其未敘述上訴理由者，應於上訴期間屆滿後
20 日內向本院補提理由書（均須按他造當事人之人數附繕本）
。「切勿逕送上級法院」。
　  　　　　　　　　　　　   書記官　張宏清
中　　華　　民　　國　　111 　年　　9 　　月　　16　　日
附錄本案論罪科刑法條全文　　　　　　　　　　　　　　　
中華民國刑法第185條之3
駕駛動力交通工具而有下列情形之一者，處三年以下有期徒刑，
得併科三十萬元以下罰金：
一、吐氣所含酒精濃度達每公升零點二五毫克或血液中酒精濃度
    達百分之零點零五以上。
二、有前款以外之其他情事足認服用酒類或其他相類之物，致不
    能安全駕駛。
三、服用毒品、麻醉藥品或其他相類之物，致不能安全駕駛。
因而致人於死者，處三年以上十年以下有期徒刑，得併科二百萬
元以下罰金；致重傷者，處一年以上七年以下有期徒刑，得併科
一百萬元以下罰金。
曾犯本條或陸海空軍刑法第五十四條之罪，經有罪判決確定或經
緩起訴處分確定，於十年內再犯第一項之罪因而致人於死者，處
無期徒刑或五年以上有期徒刑，得併科三百萬元以下罰金；致重
傷者，處三年以上十年以下有期徒刑，得併科二百萬元以下罰金
。